Inventaris van het archief van de Missie Opzending Personeel naar Nederlands-Indië, 1945-1947
Nationaal Archief, Den Haag
Ministerie van Defensie: Missie Opzending Personeel naar Nederlands-Indië
Missie Opzending Personeel Ned.-Ind.
1945-1947
D11
0.36 meter; 10 inventarisnummers.
Normale geschreven, getypte en gedrukte documenten, geen bijzondere handschriften.
Nationaal Archief, Den Haag
Missie Opzending Personeel naar Nederlands-Indië 1945-1947
Het archief van de Missie Opzending Personeel naar Nederlands-Indië bevat onder ander rapporten betreffende opleidingen bezoeken en inspecties, rapporten en betreffende de werkzaamheden van de geneeskundige dienst. Tevens bevat het stukken betreffende de medische verzorging van de troepen en de sterkte van de troepen bij aankomst in Engeland en berichten van vertrek van onderdelen naar Nederlands-Indië.
Archiefvorming
Geschiedenis van de archiefvormer
Geschiedenis van de Missie Opzending Personeel voor Nederlands-Indië
De Missie Opzending Personeel voor Nederlands-Indië (Missie OPNI) werd opgericht op 1 september 1945
Legerorder 1946, nr. 205
en stond onder bevel van de chef van de Generale Staf.
De instructie voor het hoofd van de missie van 6 september 1945 stelt dat het hoofd alle maatregelen diende te treffen om personeel zo snel mogelijk uit te rusten en naar het Verre Oosten te verschepen.
Voor de werkzaamheden, te verrichten in Engeland, was de missie gesteld onder de super¬visie van de Militaire Attaché te Londen.
Het kantoor van de missie was gevestigd in gebouw 33 Doverstreet te Londen.
Commandant was luitenant-kolonel Jhr. D.J.A.A. van Lawick van Pabst, die voor de doortrekkende Nederlandse troepen als korpscommandant optrad.
De troepen waren voor vertrek naar Nederlands-Indië gelegerd in de plaats Aldershot.
De missie werd op 15 maart 1947 opgeheven, omdat er na 31 januari 1947 geen troepen meer ter mobilisatie, bestemd voor Nederlands-Indië, naar Engeland werden gezonden.
Legerorder 1947, nr. 178
Geschiedenis van het archiefbeheer
Bij de opheffing van de missie werd het archief afgesloten en naar Nederland gezonden.
In de begeleidende brief van het hoofd van de missie
Zie inventarisnummer 4984 (Brief d.d. 15 maart 1947, nr. 3701A) van deze inventaris
wordt melding gemaakt van het ontbreken van de brievenboeken en een groot aantal vermiste brieven.
Door het ontbreken van de brievenboeken is het moeilijk te reconstrueren op welke manier de administratie destijds de post registreerde en het archief vormde.
Waarschijnlijk werden de stukken op onderwerp in het archief opgelegd.
Het archief werd opgenomen in het Archief KL (Koninklijke Landmacht) en in 1961 bij de oprichting van het CAD door die dienst overgenomen.
De verwerving van het archief
Overbrenging van een overheidsarchief
Inhoud en structuur van het archief
2.13
Inhoud
Het archief bestaat uit inkomende en uitgaande stukken over de periode 1945-1947.
Selectie en vernietiging
Tijdens een bewerking van het archief in 1996 werd 0,12 strekkende meter archiefbescheiden vernietigd.
Aanwijzingen voor de gebruiker
Openbaarheidsbeperkingen
Volledig openbaar.
Materiële beperkingen
Een enkel stuk kan in slechte staat verkeren, wat tot gevolg heeft dat het niet geraadpleegd kan worden.
Aanvraaginstructie
Openbare archiefstukken kunnen online worden aangevraagd en gereserveerd. U kunt dit ook via de terminals in de studiezaal van het Nationaal Archief doen. Om te kunnen reserveren dient u de volgende stappen te volgen:
U maakt een profiel aan op www.gahetna.nl, en logt vervolgens in
Via de archiefinventaris (alleen de beschrijvingen met rode nummers) selecteert u het gewenste archiefstuk door op de knop 'Reserveren' te klikken
In het volgende scherm geeft u aan op welke dag u het archiefstuk wilt inzien
Indien u zich bevindt in de studiezaal en een tafelnummer heeft ontvangen kunt u dit nummer vermelden. Als u geen tafelnummer heeft kunt u tafelnummer 777 laten staan
Vervolgens bevestigt u uw reservering door deze te versturen.
Verwant materiaal
Beschikbaarheid van kopieën
Beschrijving van de series en archiefbestanddelen
- Stukken betreffende instructies en aanwijzingen, 1945-1946.; 1; 1 omslag
- Stukken betreffende de medische verzorging, 1945-1946.; 2; 1 omslag
- Stukken betreffende de bootverbinding Nederland - Engeland, de inrichting van een doorreiskamp in Nederland en de verscheping van militairen naar Engeland en Nederlands-Indië, 1945-1946.; 3; 1 omslag
- Stukken betreffende de oprichting en opheffing, 1945-1947.; 4; 1 omslag
- Stukken betreffende personele-, financiële- en materiele aangelegenheden, 1945-1947.; 5; 1 pak
- Rapporten betreffende opleidingen, bezoeken en inspecties, 1945-1947.; 6; 1 omslag
- Rapporten betreffende de werkzaamheden van de geneeskundige dienst, 1945-1947.; 7; 1 omslag
- Stukken betreffende appellijsten van doortrekkende troepen, 1945-1947.; 8; 1 omslag
- Stukken betreffende de sterkte bij aankomst van de troepen in Engeland en berichten van vertrek van onderdelen naar Nederlands-Indië, 1945-1947.; 9; 1 omslag
- Stukken betreffende de wekelijkse en dagelijkse sterkte opgaven van Dutch Holding Unit Aldershot en van de doortrekkende troepen, 1946-1947.; 10; 1 omslag